臺灣板橋地方法院刑事判決　　　　　　　 94年度訴字第971號
公　訴　人　臺灣板橋地方法院檢察署檢察官
被　　　告　甲○○
上列被告因違反毒品危害防制條例案件，經檢察官提起公訴（九
十四年度核退毒偵字第八一八號），以及移送併案審理（臺灣臺
北地方法院檢察署九十四年度毒偵字第四０九三號），本院判決
如下：
    主    文
甲○○連續施用第一級毒品，累犯，處有期徒刑玖月。又連續施
用第二級毒品，累犯，處有期徒刑柒月。應執行有期徒刑壹年參
月。
    犯罪事實
一、甲○○前於民國八十九年間因施用毒品案件，先後經臺灣臺
    灣臺中地方法院以八十九年度毒聲字第八一一號及臺灣雲林
    地方法院以八十九年毒聲字第一二二五號裁定送觀察、勒戒
    後，均認無繼續施用毒品之傾向，分別由臺灣臺中地方法院
    檢察署檢察官以八十九年度毒偵字第一０四九號以及臺灣雲
    林地方法院檢察署檢察官以八十九年度毒偵字第一四０八號
    為不起訴處分確定。復於九十年間因施用毒品案件，除經臺
    灣臺北地方法院以九十年度毒聲字第九八八號裁定令入戒治
    處所施以強制戒治，嗣因執行強制戒治成效及格，無繼續戒
    治之必要，經同院以九十年度毒聲字第二一六六號裁定停止
    戒治，所餘期間付保護管束，於九十年十月二十九日釋放出
    所，該停止戒治付保護管束期間至九十一年五月五日期滿外
    ，並經同院以九十年度簡字第一七二四號判處有期徒刑四月
    ，如易科罰金，以三百元折算一日確定，於九十一年六月六
    日易科罰金執行完畢。另於九十年間因妨害自由案件，經臺
    灣臺中地方法院以九十年度訴字第三五六號判處有期徒刑八
    月，甲○○不服而提起上訴，經臺灣高等法院臺中分院以九
    十一年度上訴字第四三八號判決上訴駁回確定，於九十一年
    十月三十一日入監服刑，於九十二年六月二十二日縮短刑期
    執行完畢。
二、甲○○竟仍不思戒絕毒癮，復基於施用第一級毒品海洛因及
    第二級毒品安非他命之犯意，於九十四年三月十三日某時許
    ，在臺北縣土城市友人住處內，以將第一級毒品海洛因置於
    香菸內點燃吸聞之方式施用第一級毒品海洛因一次，另以將
    第二級毒品安非他命置於玻璃球中加熱燒烤產生煙霧吸聞之
    方式施用第二級毒品安非他命一次。嗣經警於九十四年三月
    十五日下午六時許，在國道三號公路南向四十六公里處（屬
    臺北縣樹林市轄內），發現由吳祥泉駕駛、搭載甲○○之自
    小客車移用車牌而攔停檢查，並經採集甲○○尿液送驗結果
    ，呈安非他命類及鴉片類陽性反應，而得悉上情。甲○○又
    承前施用第一級毒品海洛因及第二級毒品安非他命之犯意，
    於九十四年七月二十六日凌晨零時許，在其位於臺北縣土城
    市○○○路九十七巷二十二號住處內，以同上揭方式，分別
    施用第一級毒品海洛因及第二級毒品安非他命各一次。嗣於
    九十四年七月二十六日上午十時五十分許，經警持搜索票前
    往其上址住處執行搜索，並採集其尿液送驗結果，呈安非他
    命類及鴉片類之陽性反應，而查獲上情。
三、案經國道公路警察局第六警察隊報告臺灣板橋地方法院檢察
    署檢察官偵查起訴，以及移送併案審理。
    理    由
一、上揭犯罪事實，業據被告甲○○迭於警詢、偵查中及本院訊
    問時自白不諱（見臺灣板橋地方法院檢察署九十四年度毒偵
    字第四０九三號偵查卷＜下稱Ａ偵查卷＞第八頁及第三十三
    頁、本院九十四年六月二十八日準備程序筆錄、同年九月二
    十九日審判筆錄），而其於九十四年三月十五日晚間八時五
    分許、同年七月二十六日下午一時十二分許，分別經警採集
    其尿液送驗結果，確均呈安非他命類陽性反應及鴉片類陽性
    反應，有國道公路警察局第六警察隊九十四年三月份移送煙
    毒麻醉藥品人犯尿液檢體編號對照表、臺北縣政府警察局刑
    警隊偵辦毒品案件尿液代碼表、臺灣尖端先進生技醫藥股份
    有限公司濫用藥物檢驗報告、臺灣檢驗科技股份有限公司濫
    用藥物尿液檢驗報告影本各一份附卷可稽（見臺灣板橋地方
    法院檢察署九十四年度核退毒偵字第八一八號偵查卷＜下稱
    Ｂ偵查卷＞第四頁及第五頁、Ａ偵查卷第十一頁及第四十六
    頁），足認被告自白與事實相符。此外，並有臺灣臺中地方
    法院檢察署檢察官八十九年度毒偵字第一０四九號不起訴處
    分書、臺灣雲林地方法院檢察署檢察官八十九年度毒偵字第
    一四０八號不起訴處分書、臺灣臺北地方法院九十年度簡字
    第一七二四號刑事簡易判決各一份（見Ｂ偵查卷第三十二頁
    至第三十五頁）以及臺灣高等法院被告前案紀錄表一件（附
    於本院卷宗）存卷可按。綜上，本案事證明確，被告於強制
    戒治處分執行完畢釋放後，五年以內再犯本案施用第一級毒
    品及第二級毒品等犯行堪以認定，應予依法論罪科刑。
二、核被告所為，係犯毒品危害防制條例第十條第一項之施用第
    一級毒品罪及同條第二項之施用第二級毒品罪。其施用第一
    級毒品海洛因、第二級毒品安非他命前非法持有第一級毒品
    海洛因、第二級毒品安非他命之低度行為，應分別為其施用
    各該等毒品之高度行為所吸收，均不另論罪。被告先後二次
    施用第一級毒品海洛因之行為、二次施用第二級毒品安非他
    命之行為，時間均緊接，方法亦相同，所犯各係犯罪構成要
    件相同之罪名，顯係基於概括犯意而為，均為連續犯，應分
    別依刑法第五十六條規定論以一罪並加重其刑。原公訴意旨
    雖未敘及被告於九十四年七月二十六日凌晨零時許，另有施
    用第一級毒品海洛因及施用第二級毒品安非他命各一次等犯
    行，惟此部分與公訴人提起公訴之犯罪事實既有連續犯之裁
    判上一罪關係，應為起訴效力所及，且經檢察官移送併案審
    理（臺灣板橋地方法院檢察署九十四年度毒偵字第四０九三
    號），本院自應併予審究。又被告前因妨害自由案件，經臺
    灣臺中地方法院以九十年度訴字第三五六號判處有期徒刑八
    月，被告不服而提起上訴，經臺灣高等法院臺中分院以九十
    一年度上訴字第四三八號判決上訴駁回確定，於九十一年十
    月三十一日入監服刑，於九十二年六月二十二日縮短刑期執
    行完畢，有臺灣高等法院被告前案紀錄表一件在卷足憑，其
    於五年以內再犯本案有期徒刑以上之罪，為累犯，應依刑法
    第四十七條規定加重其刑，並依同法第七十條規定遞予加重
    其刑。爰審酌被告前已因施用毒品，獲得不起訴處分之寬典
    ，復入監執行徒刑完畢，竟仍不能戒除毒癮，再次漠視法令
    禁制而犯本罪，惟其施用毒品所生危害，實以自戕身心健康
    為主，對於他人生命、身體、財產等法益，尚無明顯而重大
    之實害，暨其施用毒品之次數、犯罪後坦承犯行之態度等一
    切情狀，量處如主文所示之刑，並定應執行刑，以示懲儆。
據上論斷，應依刑事訴訟法第二百九十九條第一項前段，毒品危
害防制條例第十條第一項、第二項，刑法第十一條前段、第五十
六條、第四十七條、第五十一條第五款，判決如主文。
本案經檢察官陳鴻濤到庭執行職務。
中　　華　　民　　國　　94　　年　　10　  月　　20　　日
                  刑事第七庭審判長法　官　胡　堅　勤
                                  法　官　李　君　豪
                                  法  官  王　瑜　玲
上列正本證明與原本無異。
如不服本判決，應於判決送達後10日內向本院提出上訴狀（應附
繕本），上訴於臺灣高等法院。
中　　華　　民　　國　　94　　年　　10　　月　　20　　日
                                  書記官  黃  頌  棻
附錄本案論罪科刑法條全文：
毒品危害防制條例第十條
施用第一級毒品者，處六月以上五年以下有期徒刑。
施用第二級毒品者，處三年以下有期徒刑。
